臺北高等行政法院簡易判決
                                      100年度簡字第140號
原      告　戴道龍即秋泉診所
被      告　行政院勞工委員會
代　表　人　王如玄（主任委員）
上列當事人間就業保險法事件，原告不服行政院中華民國100 年
1 月20日院臺訴字第1000091181號訴願決定，提起行政訴訟，本
院判決如下：
    主  文
原告之訴駁回。
訴訟費用由原告負擔。
　　事實及理由
一、程序說明：
    本件因屬不服行政機關所為罰鍰處分而涉訟，其標的之金額
    為新臺幣（下同）10,000元，係在40萬元以下，依行政訴訟
    法第229 條第1 項第2 款規定，應適用簡易程序，本院並依
    同法第233 條第1 項規定，不經言詞辯論，逕行裁判。
二、事實概要：
  (一)被告依據勞工保險局（下稱勞保局）之查報，以原告開設秋
    泉診所，未依勞工保險條例第10條第3 項及就業保險法第7
    條規定，提供潘燕蓉在職期間人事、出勤、領薪等資料供勞
    保局查對，依勞工保險條例第72條第3 項、就業保險法第38
    條第3 項及行政罰法第24條第1 項規定，以罰鍰額較高之就
    業保險法第38條第3 項規定，作成民國（下同）99年9 月30
    日以勞局承字第09901856830 號裁處書，科處原告罰鍰10,0
    00元（下稱原處分）。
  (二)原告不服，以其曾告知勞保局承辦人相關資料已提送臺北縣
    政府勞工局，未料該局未於使用完畢後轉送勞保局，致勞保
    局誤認有拒絕提供情事，實非故意違反提供義務，且嗣後已
    向勞保局補送資料，請以勸導方式給予改善機會云云，提起
    訴願，亦遭決定駁回，遂向本院提起行政訴訟。
三、本件原告主張：
  (一)原告很願意配合勞保局提出資料，還是被勞保局單純只因遲
    交資料，而依原處分的內容給予裁處，但被告卻一直針對原
    告資料是因遲交的原因而裁處10,000元之罰鍰，原告深表不
    服，提起本訴訟，請撤銷原處分，以為合適。勞保局以遲交
    資料等原因而處分，與事實不符，因當時有與承保處職漁團
    體科承辦人許小姐聯絡，表示當時所要提供的資料與臺北縣
    勞工局資料一樣，而該處許小姐也同意先處理臺北縣勞工局
    的事情，原本勞工局會將資料彙整補給勞保局，因為原告也
    有向臺北縣勞工局提起勞保局向診所要資料的事，可是臺北
    縣勞工局結案後未將原告秋泉診所提供的影本資料給勞保局
    ，以致勞保局以為原告不交，才知道中間過程有認知上的誤
    會，但後來原告有補寄給勞保局，為非故意事件。
  (二)最後原告為第1 次遇有此情形，診所在不知情的狀況下而導
    致這種情況發生，況且遲交也不合邏輯情理，因為原告非故
    意要違反相關法規之規定，而被告有程序瑕疵，所以原告聲
    明求為撤銷訴願決定及原處分，即為有理由。
  (三)綜上所述，原處分及訴願決定均有違誤之處，為此，原告依
    據行政訴訟法第4 條第1 項規定，提起本件撤銷訴訟，並聲
    明求為判決：訴願決定及原處分均撤銷。訴訟費用由被告負
    擔。
四、被告則以：
  (一)依照勞工保險條例第10條第3 項、第4 項，以及就業保險法
    第7 條及其施行細則第11條規定，保險人（勞保局）為查核
    投保單位勞工人數、工作情況及薪資，必要時，得查對其員
    工或會員名冊、出勤工作紀錄及薪資帳冊等相關資料，投保
    單位不得規避、妨礙或拒絕。上述各種表冊，投保單位應自
    被保險人離職、退會或結（退）訓之日起保存5 年。又依照
    勞工保險條例第72條第3 項規定，保險人依第10條第3 項之
    規定查對員工名冊、出勤、工作紀錄及薪資帳冊時，拒不出
    示者，或違反同條第4 項規定者，處以2,000 元以上6,000
    元以下之罰鍰。另依照就業保險法第38條第3 項規定，投保
    單位違反第7 條規定者，處1 萬元以上5 萬元以下之罰鍰。
    又依照95年2 月5 日施行之行政罰法第24條第1 項規定，一
    行為違反數個行政法上義務規定而應處罰鍰者，依法定罰鍰
    額最高之規定裁處。但裁處之額度，不得低於各該規定之罰
    鍰最低額。
  (二)查勞保局於99年7 月20日派員至原告單位訪查，請原告提供
    潘燕蓉人事、出勤資料及領薪資料供勞保局查對，據原告單
    位員工廖先生稱，請行文以便據以提供相關資料，勞保局乃
    於99年7 月30日以保承職字第09910298710 號函請原告單位
    於文到10日內檢送潘燕蓉人事、出勤資料及其98年9 月至99
    年6 月之薪資印領清冊影本，加蓋單位及負責人印章送局憑
    辦，惟未獲回覆，被告乃依規定於99年9 月30日以原處分核
    處原告罰鍰10,000元整。原告不服，提起訴願，業經行政院
    決定訴願駁回在案。
  (三)原告雖訴稱略以，曾將相關資料提供臺北縣政府勞工局，惟
    該局未將資料移送勞保局，致勞保局誤認有拒絕提供情事云
    云。惟查勞保局於99年7 月30日以保承職字第09910298710
    號函請原告單位於文到10日內檢送潘燕蓉人事、出勤資料及
    其98年9 月至99年6 月之薪資印領清冊影本供查核，該函業
    於99年8 月3 日送達原告，有掛號郵件查詢單及郵件簽收收
    據影本可稽，原告應依限於99年8 月13日前向勞保局提供資
    料，惟逾期仍未提供。另據臺北縣政府勞工局99年12月8 日
    北勞安字第0991172786號函說明，原告係於99年8 月31日攜
    帶潘燕蓉出勤紀錄及工資清冊影本至該局接受勞動檢查，再
    於99年9 月6 日補送闕漏資料（潘燕蓉98年9 月工資清冊及
    99年2 月出紀錄影本），非如所稱將應送勞保局資料交由該
    局轉送，且其提交日期與勞保局公文函索資料日期亦相距月
    餘，又原告檢送至臺北縣政府勞工局之資料並未依勞保局要
    求加蓋單位及負責人印章。據此，原告既未依規定提供員工
    潘燕蓉人事等相關資料，被告依前開規定核處罰鍰應無不當
    。
  (四)綜上論述，原處分及訴願決定並無違誤等語，資為抗辯。並
    聲明求為判決駁回原告之訴、訴訟費用由原告負擔。
五、上開事實概要欄所述之事實，除後列之爭點事項外，其餘為
    兩造所不爭執，並有原處分書、勞保局臺北縣辦事處99年7
    月20日99保北（縣）辦字第2971號函、勞保局99年7 月5 日
    保承職字第09910246380 號函、民眾99年6 月17日申訴（檢
    舉）書、勞保局99年7 月30日保承職字第09910298710 號函
    、掛號郵件查詢單及郵件簽收收據、臺北縣政府勞工局99年
    12月8 日北勞安字第0991172786號函、臺北縣政府勞工局99
    年8 月31日勞動檢查紀錄、潘燕蓉薪資明細、出勤紀錄、原
    告99年9 月9 日函等件分別附原處分卷、訴願卷及本院卷可
    稽，為可確認之事實。
六、得心證之要領：
  (一)按勞工保險條例第10條第3 項規定「保險人為查核投保單位
    勞工人數、工作情況及薪資，必要時，得查對其員工或會員
    名冊、出勤工作紀錄及薪資帳冊。」第72條第3 項規定「投
    保單位於保險人依第10條第3 項規定為查對時，拒不出示者
    ，或違反同條第4 項規定者，處以2 千元以上6 千元以下罰
    鍰。」次按就業保險法第7 條規定「主管機關、保險人及公
    立就業服務機構為查核投保單位勞工工作情況、薪資或離職
    原因，必要時，得查對其員工名冊、出勤工作紀錄及薪資帳
    冊等相關資料，投保單位不得規避、妨礙或拒絕。」第38條
    第3 項規定「投保單位違反第7 條規定者，處新臺幣1 萬元
    以上5 萬元以下罰鍰。」同法施行細則第11條第1 項規定「
    投保單位應置備員工名冊、出勤工作紀錄及薪資帳冊，供主
    管機關、保險人及公立就業服務機構依本法第7 條規定為查
    對，並自被保險人離職之日起保存5 年。」又行政罰法第24
    條第1 項規定「一行為違反數個行政法上義務規定而應處罰
    鍰者，依法定罰鍰額最高之規定裁處。但裁處之額度，不得
    低於各該規定之罰鍰最低額。」
  (二)查原告開設秋泉診所，遭人檢舉有遲延為所僱員工申報加保
    情事，勞保局為查核實情，交請該局原臺北縣辦事處（已改
    為新北市辦事處）派員前往訪查，經該處99年7 月20日99保
    北（縣）辦字第2971號函查復，該診所廖先生表示請行文再
    依指示提供相關資料等語，勞保局遂於99年7 月30日以保承
    職字第09910298710 號函請原告，於文到10日內檢附潘燕容
    載有到職日期之人事、出勤資料及其98年9 月至99年6 月之
    薪資印領清冊，並加蓋單位及負責人印章供核( 見原處分卷
    附件2) ，該函經按原告之通訊地址郵務送達，於99年8 月3
    日送達原告，有掛號郵件查詢單及郵件簽收收據影本在卷可
    稽( 見原處分卷附件5)，原告至遲應於99年8 月13日前向勞
    保局提供資料，惟原告逾期仍未提供，有未依勞工保險條例
    第10條第3 項及就業保險法第7 條規定，提供潘燕蓉在職期
    間人事、出勤、領薪等資料供勞保局查對之違規事證明確，
    原處分依勞工保險條例第72條第3 項、就業保險法第38條第
    3 項及行政罰法第24條第1 項規定，科處原告罰鍰，於法尚
    無不合。
  (三)原告雖主張因當時有與承保處職漁團體科承辦人許小姐聯絡
    ，表示當時所要提供的資料與臺北縣勞工局資料一樣，而該
    處許小姐同意先處理臺北縣勞工局的事情，原本勞工局會將
    資料彙整補給勞保局，因為原告也有向臺北縣勞工局提起勞
    保局向診所要資料的事，可是臺北縣勞工局結案後未將原告
    秋泉診所提供的影本資料給勞保局，以致勞保局以為原告不
    交，才知道中間過程有認知上的誤會，但後來原告有補寄給
    勞保局，為非故意事件云云。惟查，勞保局以99年7 月30日
    保承職字第09910298710 號函請原告於文到10日內檢附上開
    資料，原告依限應於99年8 月13日前向勞保局提供資料，已
    如前述，自不能以承保處職漁團體科承辦人許小姐之承諾，
    作為未依限提供資料之依據。況原告主張承保處職漁團體科
    承辦人許小姐同意先處理臺北縣勞工局乙節，並未舉證以實
    其說，尚難採信。次查，臺北縣政府勞工局99年12月8 日北
    勞安字第0991172786號函說明，原告係於99年8 月31日攜帶
    潘燕蓉出勤紀錄及工資清冊影本至該局接受勞動檢查，再於
    99年9 月6 日補送闕漏資料（潘燕蓉98年9 月工資清冊及99
    年2 月出紀錄影本）。可知，原告並無不能在99年8 月13日
    前依限向勞保局提供資料之情事。原告遲未向勞保局提供資
    料或出具書面說明潘燕蓉之受僱領薪狀況與未及提出之理由
    ，難謂無規避查核之情事。故原告此部分之主張，並不可採
    。
  (四)再查，原告於96年間即成立勞工保險及就業保險投保單位，
    並有僱用本國籍勞工之事實，屬勞工保險條例第10條第3 項
    及就業保險法第7 條所規範之投保單位，即負有置備員工名
    冊、出勤工作紀錄及薪資帳冊等，供保險人查對之協力作為
    義務，故臺北縣勞工局並無提供上開資料予勞保局之義務，
    亦無代原告轉交上開資料予勞保局之義務，原告自不能以臺
    北縣勞工局未於使用完畢後轉送勞保局，致勞保局誤認有拒
    絕提供情事，而卸免其責。
  (五)從而，原告經勞保局派員洽訪及函請提供受僱員工之人事、
    出勤及薪資印領清冊等資料，均未配合提示，亦無任何說明
    文件，致勞保局無法據以核辦，縱無故意，亦難謂無過失，
    已合致勞工保險條例第72條第3 項及就業保險法第38條第3
    項所定處罰條件，被告依行政罰法第24條第1 項規定，按罰
    鍰額較高之就業保險法第38條第3 項規定，處以罰鍰1 萬元
    ，並無違誤。
七、綜上，原告所訴各節，均非可採，原處分認事用法核無違誤
    ，訴願決定遞予維持，亦無不合，原告徒執前詞，訴請撤銷
    原處分及訴願決定，為無理由，應予駁回。
八、本件事證已臻明確，兩造其餘主張陳述，於判決結果不生影
    響，無庸一一論列，併予敘明。
據上論結，本件原告之訴為無理由，依行政訴訟法第233 條第1
項、第98條第1 項前段，判決如主文。
中　　華　　民　　國　100 　年　    5    月　  23    日
                      臺北高等行政法院第七庭
                                      法  官  林惠瑜
上為正本係照原本作成。
本件以訴訟事件所涉及之法律見解具有原則性者為限，始得於本
判決送達後20日內向本院提出上訴狀並表明上訴理由，如已於本
判決宣示後送達前提起上訴者，應於判決送達後20日內補具上訴
理由（均按他造人數附繕本），且經最高行政法院許可後方得上
訴。
中　　華　　民　　國　100 　年　    5    月　  23    日
                                      書記官  劉道文